臺灣臺北地方法院刑事判決　　　　　　　 99年度訴字第598號
公　訴　人　臺灣臺北地方法院檢察署檢察官
被　　　告　李淑梅
輔　佐　人
即被告之夫　皮念華
選任辯護人　馮志剛律師
上列被告因妨害自由等案件，經檢察官提起公訴（九十八年度偵
字第二六○七四號），本院判決如下：
    主  文
李淑梅以加害生命、身體、名譽之事，恐嚇他人致生危害於安全
，處拘役伍拾日，如易科罰金，以新臺幣壹仟元折算壹日。
其餘被訴部分無罪。
    事  實
一、李淑梅與黃武樑、何惠玲（即黃武樑之前妻）有債務糾紛，
    為向黃武樑催討債務，竟基於恐嚇危害安全之犯意，接續於
    民國九十八年八月十一日、同年月十七日、同年月十九日、
    同年月二十日去電黃武樑之同事郭秀堅，告以：「郭副總你
    跟他講我是什麼事都做的出來」、「我要讓他身敗名裂，讓
    他沒有工作」、「我不會放過他」、「跟他講，要不然他真
    的，如果說再被外頭逮到的話…」、「我給弟兄們的時間是
    到二十五號，因為我希望是你處理，那如果沒有處理，我跟
    你講，他們這邊會有動作的」等足以加害生命、身體、名譽
    之言語，並要求郭秀堅轉告黃武樑，使黃武樑聞訊後心生畏
    懼，致生危害於安全。
二、案經黃武樑訴由內政部警政署刑事警察局移送臺灣臺北地方
    法院檢察署（下稱臺北地檢署）檢察官偵查起訴。
    理  由
壹、程序部分－證據能力之認定：
一、茲就被告及其選任辯護人表示爭執之證據，即證人黃武樑、
    黃鴻琪、何惠玲於警詢、偵訊時之證述，及九十七年十二月
    十五日賴錦鵬簽收收條一紙、還款計畫一紙是否具有證據能
    力，論述如下：
  (一)按被告以外之人於審判外之言詞或書面陳述，除法律有規定
    者外，不得作為證據，刑事訴訟法第一百五十九條第一項定
    有明文。查證人黃武樑於九十八年九月三日警詢時之陳述（
    臺北地檢署九十八年度偵字第二六○七四號卷一第一二九頁
    至第一三二頁參照），屬被告以外之人於審判外之言詞陳述
    ，為傳聞證據，不具證據能力，然證人黃武樑嗣於本院一○
    ○年四月十五日審理時到庭具結作證，其結證內容與其前於
    警詢時所述不一致，則仍可以上開無證據能力之偵訊內容作
    為彈劾證據，辨明其於審判中證詞之證明力高低（最高法院
    九十四年度臺上字第六八八一號、九十七年度臺上字第一九
    八一號判決意旨參照）；至證人黃武樑於九十八年十二月十
    七日偵訊時之證述、證人黃鴻琪於九十九年一月十八日偵訊
    時之證述及證人何惠玲於九十八年十一月二十四日偵訊時之
    證述（九十八年度偵字第二六○七四號卷一第一七三頁、第
    一七四頁、第一九三頁至第一九六頁，卷二第一○六頁至第
    一○九頁參照），雖亦屬被告以外之人於審判外所為之陳述
    ，惟其等均係於檢察官偵查中基於證人之身份而為陳述，且
    經合法具結，有證人結文三紙在卷可稽（九十八年度偵字第
    二六○七四號卷一第一七六頁、第一九八頁，卷二第一三九
    頁參照），而偵查中檢察官向被告以外之人所取得之陳述，
    原則上均能遵守法律規定，不致違法取供，其可信性極高，
    並無顯有不可信之情況，依刑事訴訟法第一百五十九條之一
    第二項之規定，上開證述應具有證據能力。至詰問權係指訴
    訟上當事人有在審判庭輪流盤問證人，以求發現真實，辨明
    供述證據真偽之權利，其於現行刑事訴訟制度之設計，以刑
    事訴訟法第一百六十六條以下規定之交互詰問為實踐，屬於
    人證調查證據程式之一環；與證據能力係指符合法律所規定
    之證據適格，而得成為證明犯罪事實存在與否之證據資格，
    性質上並非相同。此項未經被告詰問之被告以外之人於偵查
    中向檢察官所為之陳述，依刑事訴訟法第一百五十九條之一
    第二項之規定，原則上屬於法律規定為有證據能力之傳聞證
    據，於例外顯有不可信之情況，始否定其得為證據。是得為
    證據之被告以外之人於偵查中所為之陳述，因其陳述未經被
    告詰問，應認屬於未經合法調查之證據，並非無證據能力，
    而禁止證據之使用。此項詰問權之欠缺，非不得於審判中由
    被告行使以補正，而完足為經合法調查之證據（最高法院九
    十六年度臺上字第四○六四號判決意旨參照）。而本院於審
    判中已傳訊證人黃武樑、黃鴻琪到庭，由檢察官及被告之選
    任辯護人對其行交互詰問，而就證人何惠玲部分，被告之選
    任辯護人亦於本院一○○年四月二十六日審理時當庭表示捨
    棄傳喚（本院當日審判筆錄參照），揆諸上揭判決意旨，應
    認上開得為證據之證人黃武樑、黃鴻琪、何惠玲於檢察官偵
    查中之證述，均業經本院合法調查，附此敘明。
  (二)查卷附黃武樑書立之還款計畫一紙（九十八年度偵字第二六
    ○七四號卷一第五九頁參照），屬被告以外之人即黃武樑於
    審判外之書面陳述，本不具證據能力，惟該還款計畫業經書
    立人即證人黃武樑於本院一○○年四月十五日審理時到庭證
    明其形式真正及其書立經過，並經檢察官即被告之選任辯護
    人就此對其行交互詰問，應認此份還款計畫於審判外陳述之
    瑕疵，業已治癒，而具有證據能力；至卷附九十七年十二月
    十五日賴錦鵬簽收之收條一紙（九十八年度偵字第二六○七
    四號卷一第五五頁參照），屬被告以外之人於審判外之書面
    陳述，且無刑事訴訟法第一百五十九條之一至第一百五十九
    條之四規定之例外情形，復經被告之選任辯護人於本院九十
    九年十二月六日準備程序時，爭執其證據能力（本院當日準
    備程序筆錄參照），是揆諸上揭法條，應認上開收條無證據
    能力，不得作為本案判斷之依據。
  (三)至本判決下列所引用之其他各項證據方法之證據能力，公訴
    人、被告及其選任辯護人於本院準備程序及審判期日均未予
    爭執，且迄至言詞辯論終結前亦未再聲明異議（本院一○○
    年四月二十六日審判筆錄參照），本院審酌該等陳述作成時
    之情況，並無不宜作為證據之情事，依刑事訴訟法第一百五
    十九條之五之規定，自得作為證據，併此敘明。
貳、有罪部分：
一、認定事實所憑之證據：
    上開事實一之部分，業據被告李淑梅於本院九十九年十二月
    六日行準備程序時及本院一○○年四月二十六日審理時均供
    承不諱（本院當日準備程序筆錄及審判筆錄參照），核與證
    人郭秀堅之證述情節相符（臺北地檢署九十八年度偵字第二
    六○七四號卷二第九九頁至第一○一頁參照），復有電話錄
    音光碟及譯文在卷可佐（臺北地檢署九十八年度偵字第二六
    ○七四號卷一第一一二頁至第一二二頁參照），是由上開補
    強證據，足認被告之任意性自白核與事實相符，堪以採信。
    本件事證明確，被告之犯行堪以認定，應予依法論科。
二、論罪科刑之法律適用：
  (一)核被告李淑梅所為，係犯刑法第三百零五條之恐嚇危害安全
    罪。
  (二)爰審酌被告不思採循司法強制執行之途徑解決與告訴人間之
    民事糾葛，竟徒己力透過告訴人之同事出言恫嚇告訴人，顯
    見其法治觀念淡薄、情緒控管能力不佳，應予非難，惟其犯
    後已能自我反省，坦認犯行，頗知悔悟，態度尚可，暨其素
    行、智識程度、犯罪手段、目的、所生危害等一切情狀，量
    處如主文所示之刑，並諭知易科罰金之折算標準。
、無罪部分：
一、公訴意旨另以：被告李淑梅因與告訴人黃武樑及其前妻何惠
    玲有債務糾紛，為向黃武樑追討該債務，竟基於教唆妨害自
    由之犯意，於九十七年十二月十五日八時許，教唆八位真實
    姓名、年籍不詳之大陸男子，至黃武樑任職之佳營電子股份
    有限公司（下稱佳營公司）位於大陸地區深圳市福田區○○
    ○路一○一六號後棟五樓深圳子公司辦公大樓，先由其中二
    名男子進入辦公大樓內找黃武樑，並出示李淑梅向臺灣士林
    地方法院（下稱士林地院）所聲請之支付命令後，誘約黃武
    樑至辦公大樓外商談，待黃武樑步出辦公大樓時，該二名男
    子即夥同於門口守候之六名男子，以強押方式剝奪黃武樑行
    動自由後，至大陸中國農業銀行深圳市分行，強迫黃武樑匯
    款人民幣十五萬元至李淑梅指定之賴瑞鵬所有帳號0000
    000000000000七一三號帳戶後，由自稱「湯國
    清」之成年男子簽立收條一紙交給黃武樑，復要求黃武樑提
    領現金人民幣二萬元交付給在場之八名男子，並於同日中午
    要求黃武樑撥打電話給其在臺灣之兒子黃鴻琪，指示黃鴻琪
    立即提款新臺幣（下同）五十萬元交付李淑梅，黃鴻琪遂依
    黃武樑之指示提款五十萬元，並撥打李淑梅之行動電話，於
    同日十五時許，相約在臺北市○○○路之聯邦銀行，由黃鴻
    琪交付李淑梅五十萬元，而黃鴻琪交付後，黃武樑仍未獲釋
    。渠等大陸籍男子再強迫黃武樑簽立還款計畫一紙後，始於
    當日二十一時許將黃武樑釋放。因認被告李淑梅涉犯刑法第
    二十九條第一項、第三百零二條第一項之教唆妨害自由罪嫌
    等語。
二、按犯罪事實應依證據認定之，無證據不得認定犯罪事實，又
    不能證明被告犯罪或其行為不罰者，應諭知無罪之判決，刑
    事訴訟法第一百五十四條第二項、第三百零一條第一項分別
    定有明文。次按認定不利於被告之事實，須依積極證據，茍
    積極之證據本身存有瑕疵而不足為不利於被告事實之認定，
    即應為有利於被告之認定，更不必有何有利之證據，而此用
    以證明犯罪事實之證據，猶須於通常一般人均不至於有所懷
    疑，堪予確信其已臻真實者，始得據以為有罪之認定，倘其
    證明尚未達到此一程度，而有合理性之懷疑存在，致使無從
    為有罪之確信時，即應為無罪之判決，此有最高法院八十二
    年度臺上字第一六三號判決、七十六年臺上字第四九八六號
    、三十年上字第八一六號等判例意旨可資參照。又按告訴人
    之告訴，係以使被告受刑事訴追為目的，是其陳述是否與事
    實相符，仍應調查其他證據以資審認，亦據最高法院五十二
    年臺上字第一三○○號判例闡釋甚明。末按教唆犯，必須正
    犯受其教唆而實施犯罪始能成立，此亦有最高法院二十八年
    上字第一九號判例意旨可資參照。
三、本件公訴人認被告李淑梅涉犯刑法第二十九條第一項、第三
    百零二條第一項之教唆妨害自由罪嫌，無非係以被告之供述
    、告訴人黃武樑之指訴、證人黃鴻琪及何惠玲之證述、九十
    七年十二月十五日被告於聯邦銀行存款五十萬元之存款憑條
    影本一紙及還款計畫一紙等件資為論據。
四、被告之辯解：
    被告李淑梅於本院審理時，固坦承其於九十七年十一月間，
    取得士林地院所核發之支付命令後，曾將該支付命令提供予
    大陸地區某真實姓名、年籍不詳、綽號「三叔」之成年男子
    ，委請該男子代尋大陸地區深圳市委會之常委出面找告訴人
    黃武樑協調處理，並將賴錦鵬上開帳戶提供予「三叔」，表
    示若黃武樑有意願還款即匯至該帳戶，其於九十七年十二月
    十五日確有接獲黃鴻琪電話，並與黃鴻琪相約於聯邦銀行，
    收受黃鴻琪交付之五十萬元，嗣並確認自賴錦鵬處取得人民
    幣十五萬元之事實，惟堅決否認有何教唆妨害自由之犯行，
    辯稱：「三叔」是大陸地區高官，我向「三叔」提及我與黃
    武樑間之債務糾紛時，他說一定要拿到官方文件才能幫我，
    所以我取得士林地院的支付命令後才委請「三叔」處理，他
    說他會請深圳市委會的常委幫忙用合法的官方正常管道處理
    ，後來他跟我說黃武樑表示願意還錢，要我提供帳戶，我才
    把賴錦鵬的帳戶提供給他們；九十七年十二月十五日是黃鴻
    琪主動打電話給我，罵我為何找官方的人去大陸地區找他爸
    爸，還說要還五十萬元給我，我本來聽律師建議要跟他約在
    臺北市政府警察局大安分局，但他不肯，後來才改約在聯邦
    銀行；我從頭到尾沒作任何違法的事等語。
五、經查：
  (一)告訴人黃武樑確於九十七年十二月十五日，分別於中國農業
    銀行深圳市分行中山花園支行、福田支行匯款人民幣十萬元
    、五萬元，共計人民幣十五萬元至賴錦鵬之帳戶，嗣由被告
    收取該筆金額；告訴人之子黃鴻琪並於同日十六時許在臺北
    市○○區○○路四段四○一號聯邦銀行大安分行交付新臺幣
    五十萬元予被告，被告旋於同日十六時四十四分許存入其設
    於聯邦銀行之帳戶（帳號：0000000000000號
    ）內之事實，為被告所是認，復經證人黃武樑、黃鴻琪證述
    綦詳（臺北地檢署九十九年度偵字第二六○七四號卷一第一
    九三頁至第一九六頁，卷二第一○六頁至第一○九頁，本院
    一○○年四月十五日審判筆錄參照），並有聯邦銀行存款憑
    條一紙、中國農業銀行深圳市分行補制客戶回單影本二紙（
    臺北地檢署九十九年度偵字第二六○七四號卷一第五七頁，
    卷二第十四頁、第十五頁參照）在卷可稽，首堪認定。
  (二)本件公訴人用以證明告訴人黃武樑於上揭時、地遭被告所教
    唆之人妨害行動自由之證據，主要係以有證人即告訴人黃武
    樑之證述為其依據，惟查，證人黃武樑就其於上揭時、地遭
    人妨害自由之經過，證述屢有出入，更有諸多不合情理之處
    ，茲論述如下：
  1.證人黃武樑於九十八年十二月十七日偵訊時證稱：九十七年
    十二月十五日八時許，有二個人到深圳市福田區○○○路一
    ○一六號後棟五樓我上班之祥貿電子有限公司（下稱祥貿公
    司）找我，其中一人在五樓公司大門那等，一人走進我辦公
    室，拿出臺灣之支付命令，說是被告委託他們向我要錢，還
    說若我不付款，就要我好看，還要我注意我在深圳讀書的小
    孩；他要我出去談，當時我沒辦法求救，就跟他出去，我的
    員工都不知道我被人帶走的事；我一出去，就有另外六個人
    擁上來，然後我的自由就被限制，被帶去公司附近空地，他
    們拍我相片，還帶我去中國農業銀行匯款人民幣五萬元至被
    告指定之帳戶，但因大陸地區規定大筆金額要出示本人證件
    才可匯款，所以他們又帶我回我租屋處拿臺胞證，然後再到
    中國農業銀行匯款人民幣十萬元給被告，並提領人民幣二萬
    元給他們；當天那群男子中自稱「湯國清」的人也有要我打
    電話給我兒子黃鴻琪要錢，還說若不付錢就不讓我走，我就
    打給黃鴻琪說我被人押了，叫他幫忙籌錢；我當天匯款後被
    押到外面的肯德雞，他們說我當天只還了新臺幣一百多萬元
    ，要我處理差額，我因此照他們的意思簽了借條，直到二十
    一時許我才被釋放等語（臺北地檢署九十九年度偵字第二六
    ○七四號卷一第一九三頁至第一九六頁參照）。
  2.證人黃武樑嗣於本院一○○年四月十五日審理時證稱：九十
    七年十二月十五日，有二名真實姓名、年籍不詳之成年男子
    拿了李淑梅所聲請、士林地院核發的支付命令正本到佳營公
    司位在深圳市的子公司即友尚公司辦公室即深圳市地鐵大廈
    後棟三樓找我，說是被告委託他們來要錢，要處理我與被告
    間的債務關係；該大廈一樓有保全人員，各樓層也有巡邏，
    我們公司也有裝設監視錄影設備；我看了支付命令，認為那
    是被告與我前妻間的債務關係，我心想他們都已經到我辦公
    室來找我了，我跑得了和尚跑不了廟，明天上班還是會遇到
    他們，所以我就沒有企圖逃跑，也沒跟我的同事求救，此外
    ，因我是該分公司最高行政人員，我不想讓我同事看到怎麼
    會有這種人來找我，所以我要求去外面談，便跟他們二人走
    出地鐵大廈；一走出地鐵大廈，就有六個人加入把我圍住，
    然後押我到公司附近的空地上，開始對我拳打腳踢，對我拍
    照，詢問我要如何還這張支付命令的錢，這時這八個男子中
    的領袖即自稱「湯國清」的男子打了電話跟被告聯絡，因為
    他離我有段距離，我聽不到他們的談話內容，但「湯國清」
    後來有把電話拿給我聽，被告在電話中很囂張的對我說：「
    你現在落在我手上，生命由我控制，若不拿錢給我，看你能
    怎樣，我要你生就生，要你死就死，你在大陸那麼久應該知
    道，他們阿六仔就是這樣」；我向這八名男子說我沒欠被告
    錢，身上也沒錢，他們不該找我要錢，他們不理會我，逕搜
    我身，然後八名男子中的其中二人就押著我搭計程車去中國
    農業銀行福田支行匯了人民幣五萬元到賴錦鵬帳戶，但因大
    陸地區規定大筆金額必須攜帶證件才能匯款，而我身上沒有
    帶臺胞證，所以他們又押著我搭計程車到深圳市羅湖我租屋
    處拿臺胞證，然後到另一家中國農業銀行匯款人民幣十萬元
    到賴錦鵬帳戶，這兩次匯款都是臨櫃匯款；接著他們發現我
    的提款卡內還有錢，就又押我坐計程車到另一家銀行，以自
    動櫃員機提款十次，共提了人民幣二萬元，說是要給兄弟的
    茶水錢；這幾趟計程車都是一個男子坐前座，我跟另名男子
    坐後座，但我坐後座何處我不記得了；過程中他們還要求我
    打電話回臺灣給我兒子黃鴻琪，要他領錢去還被告，我大概
    是在中午過後打給我兒子的；在過程中，我的行動電話沒有
    被他們拿走，我一直有以臺語跟我兒子聯絡，我兒子大概是
    在十六時許把五十萬元交給被告的，但付了錢他們還是不放
    我走，又押我到公司附近的肯德雞，說經過換算我等於只還
    了新臺幣一百三十五萬元，問我剩下的錢如何處理，逼我寫
    還款計畫給他們，我寫的時候因為有寫錯，所以有揉掉重寫
    ，臺北地檢署九十九年度偵字第二六○七四號卷一第五九頁
    這張還款計畫就是我當時寫錯揉掉的那張；我的租屋處是一
    棟新大樓，有保全人員也有監視錄影設備，該二名男子押我
    回我租屋處時，我沒跟保全求救，因為我看那幾個保全都沒
    他們魁武，而且我想我逃得過今天逃不過明天，所以整個過
    程我都沒報警也沒向他人求救等語（本院當日審判筆錄參照
    ）。
  3.仔細核對證人黃武樑上揭二次證述內容，可發現其雖始終證
    稱九十七年十二月十五日其遭人妨害行動自由，然就該群
    不明男子中之二人前往其公司出示士林地院核發之支付命令
    時，有無揚言：若不付款，即要伊好看，還恐嚇欲對伊在深
    圳讀書的子女不利云云；其隨該二名男子走出辦公大樓之
    原因，究竟係因無法求救，抑或係因其主觀上認為對方既已
    尋至其辦公場所，其無從逃避此問題，故根本未企圖求救或
    逃跑，且為避免遭同事發現有損顏面，遂主動表示欲至他處
    相談；其在公司附近之空地上，究竟有無遭該八名男子拳
    打腳踢；其自該空地返回住處領取臺胞證，及嗣前往各銀
    行匯款之過程中，究竟遭幾名男子挾持箝制其行動自由；
    其行動自由遭控制後，與被告通話之過程中，被告是否曾出
    言恫嚇等情，均有歧異不一、互為矛盾之情形。
  4.再者，證人黃武樑於本院審理時所為證述，亦有下列不合情
    理、令人竇疑之處：證人雖稱其遭該八名男子押至深圳市
    地鐵大廈附近之空地加以毆打，然其自始至終均未能提出驗
    傷之診斷證明書以供佐證，是否可信，本非無疑，況九十七
    年十二月十五日係星期一，上午八時正值上班時間，地鐵大
    廈既係樓高三十六層之現代化大型商業大廈，當時往來人潮
    當非稀少，倘證人真遭八名男子於光天化日下在商業大廈附
    近空地予以圍毆，應無全無圍觀民眾，亦無人報警、無人聞
    問之理；依證人證述，其於空地上遭毆打、搜身後，尚未
    因而交付任何金錢，而係再被數度押至銀行匯款，衡諸常情
    ，倘該八名男子剝奪其行動自由之目的係為代被告迫使其還
    款，則在毆打完證人、欲將其押至銀行匯款之過程中，理當
    嚴密控制其行動自由及對外通訊之自由，避免其於過程中脫
    逃之可能性，然查，依證人之證述，該八名男子中，竟僅有
    二名男子與其共同搭乘計程車返回租屋處及前往各銀行匯款
    ，其餘六名男子均未同行，且於計程車上之座位分配，亦非
    同坐於後座，由該二名男子將被告夾於後座中間，以防其開
    車門跳車逃跑，於過程中更未扣留被告之行動電話，以避免
    其透過行動電話向他人呼救，上揭各情實與常情迥異；證
    人既稱隨同其返回租屋處之男子僅有二名，而其租屋處有數
    名保全人員，則衡諸常情，其在被毆打並押解返回租屋處取
    證件以領取現金時，當試圖向租屋處保全人員求救，縱使保
    全人員身型未如該二名男子魁武，亦可透過暗示保全人員、
    由保全人員利用其搭乘電梯、於屋內找尋證件之時間代為報
    警等方式，尋求外力救援之機會，豈有僅因對方係前往辦公
    處所相尋，遂全然放棄任何求援之機會，此情亦與常情不符
    ；再者，由卷附中國農業銀行深圳市分行補制客戶回單二
    紙及證人之證述可知，其二度於中國農業銀行匯款均係臨櫃
    匯款，而非使用自動櫃員機轉匯，則衡諸常情，倘其係遭人
    壓迫，本身全無匯款意願，其於銀行內等待服務，甚至係臨
    櫃與行員交涉之際，均應有在人聲鼎沸之銀行內大聲呼救，
    或是向銀行保全、行員請求援助之機會，以求自身開脫之可
    能，詎其竟捨棄所有求援管道，填寫補制客戶回單後臨櫃匯
    款，使與其交涉之行員及在銀行內之其餘民眾均未能察覺其
    有任何異狀，其行為舉措亦難令人信服其斯時確有遭人箝制
    行動自由之情狀。
  5.綜上各情，證人黃武樑之證述存在諸多矛盾及瑕疵，可信度
    實非無疑，難以排除其係因見支付命令，主觀上認為該筆債
    務關係終須面對，故雖不甚樂意，然仍出於自己意旨，與該
    群男子周旋一日後，達成先行給付部份款項以表誠意，餘款
    再立還款計畫另議返還時點及方式之可能性。是其上揭存有
    瑕疵之證述，實難遽採為不利被告之認定。
  (三)至證人黃鴻琪於九十九年一月十八日偵訊時及本院一○○年
    四月十五日審理時，雖均結證稱：九十七年十二月十五日曾
    接獲黃武樑電話告知遭他人控制，要求伊支付五十萬元予被
    告等情，惟查，「黃武樑是否遭他人控制行動自由」乙事，
    證人並未實際在場見聞，其證述全係轉述黃武樑之說詞，此
    部分純屬傳聞，不得採為認定此事實之證據；是其證述內容
    ，僅得用以證明：伊當日確曾應黃武樑之要求，於聯邦銀行
    大安分行交付五十萬元予被告之事實，尚難據此推論黃武樑
    要求其交付之原因，必係出於行動自由已置於他人實力支配
    下而全然喪失之故。
  (四)另被告之選任辯護人雖向本院聲請就證人黃鴻琪另起主詰問
    ，以證明黃鴻琪曾於九十八年三月十一日代黃武樑與被告以
    六折方式處理士林地院核發之支付命令所表徵之債務等情，
    惟此部分之待證事實與被告於九十七年十二月十五日是否遭
    他人剝奪行動自由無涉，所請顯無調查之必要，併此敘明。
六、綜上所述，本院審酌證人即告訴人黃武樑上開證詞，有諸多
    歧異矛盾之處，已如前述，實難逕採為裁判之基礎，則公訴
    人既未能舉證證明告訴人遭他人實施剝奪行動自由犯行之事
    實，揆之上揭判例意旨，被告自亦不成立教唆剝奪行動自由
    之罪，本院即無再予調查九十七年十二月十五日該八名男子
    是否係出於被告教唆始前往與告訴人交涉之必要。此外，本
    院復查無其他積極證據足認被告涉有上揭教唆妨害自由之犯
    行，揆諸首揭說明，即應為被告無罪之諭知。
據上論斷，應依刑事訴訟法第二百九十九條第一項前段、第三百
零一條第一項，刑法第三百零五條、第四十一條第一項前段，刑
法施行法第一條之一，判決如主文。
本案經檢察官陳國安到庭執行職務。
中    華    民    國   100    年    5     月    10    日
                  刑事第五庭  審判長法  官  黃程暉
                                    法  官  蕭清清
                                    法  官  張詩芸
以上正本證明與原本無異。
如不服本判決應於收受送達後10日內向本院提出上訴書狀，並應
敘述具體理由；其未敘述上訴理由者，應於上訴期間屆滿後20日
內向本院補提理由書（均須按他造當事人之人數附繕本）「切勿
逕送上級法院」。告訴人或被害人如對於本判決不服者，應具備
理由請求檢察官上訴，其上訴期間之計算係以檢察官收受判決正
本之日期為準。
                                    書記官  宋德華
中    華    民    國   100    年    5     月    10    日
附錄本案論罪科刑法條全文
中華民國刑法第三百零五條
（恐嚇危害安全罪）
以加害生命、身體、自由、名譽、財產之事，恐嚇他人致生危害
於安全者，處二年以下有期徒刑、拘役或三百元以下罰金。